---
title: "PEC2_Visualizacion_CARLOS_TORO"
author: "Carlos Toro"
date: '2024-04-15'
output:
  html_document:
    highlight: default
    number_sections: yes
    theme: cosmo
    toc: yes
    toc_depth: 2
    
  word_document: default
  pdf_document:
    toc: yes
    number_sections: true
    df_print: kable
    highlight: default      
---

```{r setup, include=FALSE}
knitr::opts_chunk$set(echo = TRUE)
```

```{r echo=FALSE, message=FALSE, warning=FALSE}

```

# Comparativa en forma de histograma del total de emisiones de CO2 de los Paises China/USA/Rusia

# Lectura del archivo

Leemos el CSV descargado:

```{r}
gpa <- as.data.frame(read.csv("GCB2022v27_MtCO2_flat.csv"))

```

# Preparación de los datos

Ejecutamos los comandos necesarios de R para preparar nuestra visualización:

```{r}
gpa_usa1 <- gpa[gpa$Country=='USA',]
gpa_usa1 <- gpa_usa1[gpa_usa1$Year>1910 & gpa_usa1$Year<=2020,]
gpa_usa1$decade <- cut(gpa_usa1$Year, breaks = 11)

ed<-aggregate(Total~decade, data = gpa_usa1, sum)
a<-c(1910,1920,1930,1940,1950,1960,1970,1980,1990,2000,2010)
ed$decadeValue<-a
  
gpa_ch <- gpa[gpa$Country=='China',]
gpa_ch <- gpa_ch[gpa_ch$Year>1910 & gpa_ch$Year<=2020,]
gpa_ch$decade <- cut(gpa_ch$Year, breaks = 11)
	 
ed_ch<-aggregate(Total~decade, data = gpa_ch, sum)
a<-c(1910,1920,1930,1940,1950,1960,1970,1980,1990,2000,2010)
ed_ch$decadeValue<-a

gpa_rus <- gpa[gpa$Country=='Russia',]
gpa_rus <- gpa_rus[gpa_rus$Year>1910 & gpa_rus$Year<=2020,]
gpa_rus$decade <- cut(gpa_rus$Year, breaks = 11)

ed_rus<-aggregate(Total~decade, data = gpa_rus, sum)
a<-c(1910,1920,1930,1940,1950,1960,1970,1980,1990,2000,2010)
ed_rus$decadeValue<-a

mx<-data.frame(ed$Total,ed_ch$Total, ed_rus$Total)
mx$decade <- ed$decadeValue	
colours <- c('red','blue','green')
ylim <- c(0,max(mx[c('ed.Total','ed_ch.Total','ed_rus.Total')])*1.8)
```

## Visualización

El siguiente histograma nos permite visualizar la comparativa de emisiones entre ambos paises:

```{r}
barplot(t(mx[c('ed.Total', 'ed_ch.Total', 'ed_rus.Total')]),main='Comparativa emisiones CO2 USA-China-Rusia',ylab='Emisiones', xlab='Decada',beside = TRUE, 
        col=colours, ylim=ylim, legend.text=c('USA','China', 'Russia'),names.arg = mx$decade)
```

De donde podemos obtener las siguientes conclusiones:

-   China emite mucho mas CO2 en la actualidad que USA y Russia.

-   En los años 90, China ha pasado a Rusia en emisiones de CO2.

-   En los años 2000s China ha pasado a USA en emisiones de CO2

-   En la historia, USA ha emitido mucho más CO2 que China, debido probablemente a la diferencia en los tiempos de crecimiento económico de cada país,. Esto como hemos comentado no es así en la actualidad, donde China es el mayor emisor de CO2 con diferencia.

-   USA al igual que Rusia, han reducido sus emisiones en las ulimas décadas, debido probablem. debido a los acueerdos de Rio, Kioto y París. Acuerdos que vienen firmándose desde la década de los 90s.

-   ...

[Volver a la página principal](../index.html "Volver a la página principal")
